# 整体上市时的股权分置流通权如何处理？

提问人：ben_zhao 时间：2011-04-27 11:18:16
请教版主，在整体上市时（母公司存续，换股吸收合并上市公司），母公司账上的股权分置流通权（ 2006 年之前完成的股权分置改革）如何处理？

回答人：chenyiwei
此类实务案例较少，你可以看一下上港集团吸收合并上港集箱时，对 2005 年“送股”形成的流通权的处理方式。 这种处理方式在新准则下是按照收购少数股权处理的，如果换股发生于 2008 年 8 月 7 日以后，则所支付的对价在合并报表层面冲减资本公积，不会产生特殊的问题，但该规定并不追溯调整。 2006 年以前的股权分置改革都会在母公司报表上形成流通权资产，这部分资产在实务中往往保留在合并报表上（其他非流动资产），但不再摊销。印象中上港集团当初整体上市时，上海市国资委同意采用从以后年度应付股利中抵减的方式，对集团当初付出的这部分流通权成本给予补偿，所以上港集团在其合并报表层面仍确认为一项资产（其他非流动资产）。 时间长了，可能记不清了，你最好查一下上港集团的公开信息。